臺灣雲林地方法院交通事件裁定　　　　　　　　　　　九十一年度交聲字第六四號
　　原處分機關　交通部公路局嘉義區監理所雲林監理站
　　異　議　人
　　即受處分人　甲○○
右列異議人因違反道路交通管理處罰條例案件，對於交通部公路局嘉義區監理所雲林
監理站民國九十一年五月三日所為處分（雲監五字第裁七二─Ｚ00000000號
及第裁七二－Ｚ00000000號裁決書），聲明異議，本院裁定如左：
        主  文
異議駁回。
        理  由
一、原處分機關係以異議人即受處分人甲○○駕駛ＰＦ－九六六二號自小客車，於九
    十一年二月十九日凌晨二時三十分許，行經國道三號高速公路北向二０．一公里
    處時，為國道公路警察局第六警察隊木柵分隊執勤警員以公警局交字第Ｚ000
    00000及Ｚ00000000號違規通知單舉發「非故障車輛任意停於車道
    及經酒精測試器測試酒精濃度值為０．七九毫克」違規通知書，移送交通部公路
    局嘉義區監理所雲林監理站，依道路交通管理處罰條例第三十三條第一項及第三
    十五條第一項第一款規定，於九十一年五月三日以雲監五字第裁七二─Ｚ000
    00000號及第裁七二－Ｚ00000000號裁決書，裁處異議人即受處分
    人甲○○罰鍰新臺幣三千元，並依第六十三條第一項記違規點數一點，及罰鍰新
    台幣四萬九千五百元，吊扣駕駛執照十二個月等情。
二、異議人即受處分人甲○○則以：異議人家住台中市於九十一年二月十八日晚上至
    台北朋友廖俊芳、林明毅住所拜訪，當晚十一時與朋友邀約至中和市吃宵夜，至
    凌晨一時許，異議人不勝酒力，醉在餐桌上，朋友二人將異議人扶上車睡覺，凌
    晨二時許，廖姓友人駕駛異議人之車，欲送異議人至內湖住宿，林姓友人駕駛其
    車輛跟隨在後，車行至高速公路交流道時，異議人醒來，因二位友人凌晨三時要
    做生意，異議人告訴二位友人不用送異議人到內湖，叫他們回去，以免耽誤做生
    意，其二人離開後，異議人繼續在車上睡覺，想等酒精退消後再開車回去，不意
    凌晨二時三十分即被警察叫醒帶到木柵分隊酒測並開單告發，異議人並無酒後駕
    車之行為，為此聲明異議。
三、按汽車行駛於高速公路或設站管制之道路，而不遵管制之規定者，處汽車駕駛人
    新臺幣三千元以上六千元以下罰鍰；又汽車駕駛人駕駛汽車經測試檢定有酒精濃
    度超過規定標準者，處新臺幣一萬五千元以上六萬元以上罰鍰，並當場禁止其駕
    駛及吊扣其駕駛執照一年；另汽車駕駛人有第三十三條情形之一者，除依原條款
    處罰外，並記違規點數一點，道路交通管理處罰條例第三十三條第一項、第三十
    五條第一項第一款及第六十三條第一項第一款分別定有明文。復按汽車駕駛人駕
    駛汽車經測試檢定其吐氣所含酒精濃度超過每公升０．五五毫克以上，於期限內
    繳納或到案聽候裁決者，小型車處新臺幣四萬九千五百元，違反道路交通管理事
    件統一裁罰標準表亦有明文。
四、經查：
（一）證人即取締本件交通違規之警員黃琦璟及王以筌於本院審理時已證稱：「（問
      ：本件是否由你們查獲？）是的，當時我們執行凌晨巡邏的勤務，我們從木柵
      交流道北上向北巡邏，在我們上交流道之前即接獲七堵小隊以無線電通報，有
      一部車停放在車道上，七堵小隊要過去查看，而在我們上交流道沒多久即發現
      異議人的車子停放在北上二十點一公里處之外側車道上，我們即先鳴警報器，
      並於車後方放置圓椎筒提醒後方來車，之後才向前查看異議人之情形，發現異
      議人在車上睡覺，我們即將之叫醒，叫醒他時，七堵小隊的人員也正好趕過來
      ，後來異議人下車，我們即聞到很濃的酒味，且當時異議人是坐在駕駛座上睡
      覺，車上也無其他人，我們徵求異議人的同意後將車子移到路肩，保持車道的
      暢通，隨後我們即對他訊問，訊問完後才施以酒測」、「（問：當時叫醒異議
      人時，他的精神狀況如何？）他已喝得很醉了」、「（問：異議人說他自何處
      上交流道？）異議人說他從三重市○○○道」、「（問：當時異議人有無說不
      是由他駕車？）沒有，且異議人也有坦承是他喝多了，他知道錯了，異議人也
      有坦承車子是由他開上來的．．．」、「（問：該處距離交流道約多遠？）自
      匝道上來後有一段加速車道，加速車道的終點是二十點二，異議人停放之位置
      則是在二十點一」、「（問：查獲地點是何交流道？）查獲地點是木柵交流道
      上去高速公路處，中和交流道則在三十一公里處」等語，已證述異議人有於上
      述時地任意將自小客車停放於高速公路之外側車道及坦承有酒醉駕車之情形。
      證人黃琦璟及王以筌與異議人並無怨隙，應無故予攀誣之理，堪認異議人確有
      上述違規之事實。
（二）復證人廖俊芳於本院審理時證稱：「我們在晚上十點多時，三人（指異議人、
      廖俊芳、林渡毅）一同去中和怡安路的路邊攤喝酒，一直喝到約十一點多，約
      在十一點多時離開該處」、「（問：當時如何回去？）我開著甲○○的車載他
      送他回去，林明毅則開車跟在後面要載我回來」、「（問：何以會將車子停在
      高速公路上？）因為我們自中和交流道剛上高速公路不久時，甲○○就已醒來
      ，因為我還要回去賣菜，他則叫我們先回去，他要自己開車回去，之後我即與
      林明毅一同回三重」、「（問：當時車子停放在何處？）停放在剛上中和交流
      道高速公路上的加速跑道上，但停放在幾公里處我沒有注意到」、「（問：你
      停放之位置附近有無隧道？）沒有隧道」等語，而證人林明毅於本院審理時亦
      證述：「（問：你們自何處上高速公路？）我們自中和交流道上高速公路，因
      為甲○○住在內湖，所以我開車跟著要送甲○○回去」、「（問：你們的車子
      上去高速公路後有無停下來？）有，我們自中和交流道爬坡上去後就停下來了
      ，甲○○則叫我們先回家」、「（問：你停車之處前方有無隧道？）沒有」等
      語。以上開異議人之二位友人證詞相互觀之，可知證人廖俊芳駕駛異議人之車
      號ＰＦ－九六六二號自小客車載送異議人自國道三號高速公路上中和交流道後
      ，隨即將自小客車交還予異議人駕駛，並由證人林明毅載送證人廖俊芳先行離
      開，堪予認定。而本件執勤警員係於國道三號高速公路北向二０．一公里處查
      獲異議人違規，且該處前方即有隧道，有相片五張在卷可佐，然證人廖俊芳及
      林明毅均證稱：當時將自小客車交還予甲○○駕駛之處並無隧道等語，足認證
      人廖俊芳及林明毅將自小客車交還予異議人甲○○駕駛之處與上開異議人為警
      舉發交通違規之處並非同一地點。故自國道三號高速公路北向三十一公里處之
      中和交流道，至北向二０．一公里之木柵交流道附近，此一路段顯係異議人本
      身所駕駛無訛。
（三）又交通警察製單舉發違反道路交通管理處罰條例所列之違規事實，本質上為行
      政處分，係公務員基於職務上之權力，依法就特定之具體事件所為之具公法上
      效果之單方面行政行為，該行政行為若無明顯之瑕疵，當可被推定為真正，本
      件異議人既未能提出證據憑以證明本件執行員警製單舉發其違反道路交通管理
      處罰條例所為之行政處分究有何瑕疵，其僅空言辯稱沒有違反道路交通管理處
      罰條例行為云云，尚難認為可採。本件事證明確，異議人將非故障之車輛任意
      停於車道，及酒醉駕車經酒精測試器測試酒精濃度值為０．七九毫克之違規行
      為堪予認定。從而，原處分機關交通部公路局嘉義區監理所雲林監理站依前揭
      道路交通管理處罰條例等相關規定，裁處罰鍰新臺幣三千元，並依第六三條第
      一項記違規點數一點，及罰鍰新台幣四萬九千五百元，吊扣駕駛執照十二個月
      ，核無違誤，本件異議人之異議為無理由，自應將其異議駁回。
據上論斷，應依道路交通管理處罰條例第八十七條第二項、道路交通案件處理辦法第
十九條，裁定如主文。
中      華      民      國      九十一      年    六    月    二十八    日
                                         臺灣雲林地方法院交通法庭
                                             法  官  廖  國  勝
右正本證明與原本無異。
如不服本裁定，應於裁定送達後五日內向本院提出抗告狀。
                                             書記官  顏  錦  清
中      華      民      國      九十一      年    六    月    二十八    日
